臺灣高等法院刑事裁定
110年度聲字第4399號
聲  請  人
即  被  告  黃文瑞


上列聲請人即被告因過失傷害案件（本院110年度交上易字第191
號），聲請交付法庭錄音光碟案件，本院裁定如下：
    主  文
黃文瑞於繳納相關費用後，准予轉拷交付本院110年度交上易字
第191號案件於民國110年8月4日準備程序及民國110年11月12日
審判程序之法庭錄音光碟，並禁止黃文瑞再行轉拷利用。
    理  由
一、聲請意旨略以：聲請人即被告黃文瑞年已70，記憶力、理解
    力及語言表達能力不佳，唯恐庭訊時未聽清法官問話重點，
    陳述非自身意思之詞而陷於錯誤，縱有辯護人提供筆錄內容
    可參，但聲請人不確定當時係如何回應法官之問題、有無聽
    清問題而回答，經輔佐人事後告知，始悉法官當時訊問關於
    現場圖上之簽名是否在「現場」所簽，聲請人因理解力不佳
    ，未注意「現場」2字，現場圖上之簽名並非在「肇事現場
    」同時所簽，而係在中興醫院完成各自筆錄時，一前一後所
    簽，聲請人先製作筆錄並簽名，故不知簽名之後又畫何內容
    對方始簽名，請准交付本院民國110年8月4日準備程序及同
    年11月12日審判程序之法庭錄音光碟，以維聲請人訴訟上之
    防禦權等語。
二、按當事人及依法得聲請閱覽卷宗之人，因主張或維護其法律
    上利益，得於開庭翌日起至裁判確定後6個月內，繳納費用
    聲請法院許可交付法庭錄音或錄影內容；當事人及依法得聲
    請閱覽卷宗之人，因主張或維護其法律上利益，聲請交付法
    庭錄音或錄影內容時，應敘明理由，由法院為許可與否之裁
    定。法院受理前項聲請，如認符合聲請人要件，並在聲請期
    間內提出，且就所主張或維護法律上之利益已敘明者，除法
    令另有排除規定外，應予許可；交付法庭錄音、錄影內容之
    聲請案（事）件，應由錄音、錄影之法院裁定之。但錄音、
    錄影之法院與錄音、錄影內容所屬案（事）件卷證所在之法
    院不同者，該卷證所在之法院，認有必要者，亦得裁定之。
    法院組織法第90條之1第1項、法庭錄音錄影及其利用保存辦
    法第8條第1項、第2項、法院辦理聲請交付法庭錄音錄影內
    容應行注意事項第3點分別定有明文。
三、本件聲請人為被告，聲請轉拷交付本院110年度交上易字第1
    91號過失傷害案件卷內本院110年8月4日準備程序及同年11
    月12日審判程序之法庭錄音光碟，已敘明為維護其法律上利
    益之理由，而其聲請並無依法令規定得不予許可或限制聲請
    閱覽、抄錄或攝影卷內文書之情形，核其所請，為有理由。
    爰裁定聲請人於繳納相關費用後，准予轉拷交付上開法庭錄
    音光碟，並依法院辦理聲請交付法庭錄音錄影內容應行注意
    事項第6條規定，禁止聲請人再行轉拷利用，另請遵守法庭
    錄音錄影及其利用保存辦法第8條第4項規定，就取得之錄音
    內容，不得散布、公開播送，或為非正當目的使用。
據上論斷，依刑事訴訟法第220條，裁定如主文。
中　　華　　民　　國　　110 　年　　12　　月　　30　　日
                  刑事第十五庭審判長法　官 陳芃宇
                                    法　官 陳勇松
                                    法　官 曹馨方
以上正本證明與原本無異。
不得抗告。
                                    書記官 陳雅加
中　　華　　民　　國　　110 　年　　12　　月　　30　　日